臺灣高等法院高雄分院刑事裁定
111年度抗字第155號
抗  告  人  
即受刑人    蔡慶翰



上列抗告人因聲請定其應執行刑案件，不服臺灣高雄地方法院中
華民國111年5月16日裁定(111年度聲字第794號)，提起抗告，本
院裁定如下：
    主  文
抗告駁回。
    理  由
一、抗告意旨略以：抗告人所犯加重詐欺、詐欺、偽造文書等罪
    ，遭定應執行刑為7年，實有過於苛重，請給予抗告人合理
    公正的裁定、給予抗告人一個悔悟向上的機會，給予重新從
    輕最有利之裁定，以昭法信，抗告人銘感五內，必當珍惜，
    讓抗告人可以早日回歸社會、回歸家庭，盡為人子女之責任
    侍奉父親，彌補先前之過云云。
二、原裁定以抗告人蔡慶翰因犯如原裁定附表所示各罪，經分別
    判決確定，且抗告人已具狀請求檢察官就其所犯得易科罰金
    之罪與不得易科罰金之罪聲請定應執行刑，因而認檢察官聲
    請為正當，依刑事訴訟法第477條第1項，刑法第50條第1項
    但書、第2項、第53條、第51條第5款規定，裁定應執行有期
    徒刑7年在案。
三、按數罪併罰合併定應執行刑，旨在綜合斟酌犯罪行為之不法
    與罪責程度，及對犯罪行為人施以矯正之必要性，而決定所
    犯數罪最終具體應實現之刑罰，以符罪責相當之要求。定其
    刑期時，應再次對被告責任為之檢視，並特別考量其犯數罪
    所反映之人格特性，及與刑罰目的相關之刑事政策妥為裁量
    。具體言之，應就整體犯罪非難評價、各行為彼此間之偶發
    性、與被告前科之關聯性、各行為所侵害法益之專屬性或同
    一性、數罪對法益侵害之加重效應、社會對特定犯罪處罰之
    期待等情，為綜合判斷。原裁定就抗告人所犯各罪，以各該
    罪之宣告刑為基礎，合併定其應執行刑為有期徒7年，係在
    所犯罪刑中之最長期有期徒刑1年5月以上，各刑合併之總刑
    期有期徒刑45年10月（但定刑不得逾30年）以下，未逾越刑
    法第51條第5款所定之外部性界限，亦未逾原裁定附表編號1
    至6曾定之應執行刑有期徒刑4年、編號7曾定之應執行刑有
    期徒刑1年4月、編號8至12曾定之應執行刑有期徒刑2年10月
    之刑期總和（即有期徒刑8年2月）之內部界限，堪認原裁定
    所定之應執行刑與法相合。
四、定執行刑除仍應就各別刑罰規範之目的、輕重罪間體系之平衡、整體犯罪非難評價、各行為彼此間之偶發性、與被告前科之關聯性、各行為所侵害法益之專屬性或同一性、數罪對法益侵害之加重效應、罪數所反映之被告人格特性與犯罪傾向、社會對特定犯罪處罰之期待等，為綜合判斷外，尤須參酌實現刑罰公平性，以杜絕僥倖、減少犯罪之立法意旨，為妥適之裁量。經查：                                 
　㈠抗告人所犯為三人以上共同詐欺取財罪（38罪）、行使偽造
    私文書罪（1罪）、詐欺取財罪（1罪），其所為三人以上共
    同詐欺取財犯行之行為時間為民國109年4月3日至同年5月2
    日止間（38次），行使偽造私文書及詐欺取財犯行之行為時
    間則分別為109年3月31日、109年5月8日（各1次），所為犯
    罪行為多係加入同一詐欺集團而騙取他人財物，另冒名接受
    採尿及以冰糖充毒品以騙取價金等，有各該判決書在卷可稽
    。茲審酌抗告人前後為38件三人以上共同詐欺取財犯行，另
    各為1件行使偽造私文書、詐欺取財犯行，衡諸抗告人犯罪
    情節、模式等整體犯罪之非難評價，其所為使無辜被害人遭
    受財產損失，並造成國家司法權錯誤行使，尤以抗告人與共
    犯一再漠視法律規定，1個月內即為38件加重詐欺犯行得手
    ，若非即時遭查獲，恐將有更多不特定人遭騙，抗告人所為
    影響社會治安甚鉅。
　㈡抗告人罪行反應出其心存僥倖而一再犯案之人格特性，為杜
    絕僥倖、減少犯罪，並符罪責相當原則，自不宜輕縱。而抗
    告人所受如原裁定附表所示各罪宣告刑合併之總刑期為有期
    徒刑45年10月（但定刑不得逾30年），其曾經定應執行刑之
    內部界限為有期徒刑8年2月，原裁定於此外部界限、內部界
    限之範圍內，定應執行有期徒刑7年，尚不及抗告人所犯各
    罪受宣告總刑期六分之一（7年7月），顯見原裁定已對抗告
    人給予高度之刑罰折扣，符合法律授予裁量權之目的，與所
    適用法規目的之界限實屬無違，故原裁定所定之應執行刑，
    堪稱允當，未有明顯過重而違背比例原則之情事，當無違法
    或不當可言，抗告人徒以與如原裁定附表所示各罪性質不同
    之其他案例，而認原裁定所定之應執行刑過重，尚不足採。
　㈢綜上所述，抗告人執上詞指摘原裁定不當，自屬無據，是本
    件抗告為無理由，應予駁回。
據上論結，應依刑事訴訟法第412條，裁定如主文。
中　　華　　民　　國　　111 　年　　6 　　月　　16　　日
                  刑事第九庭    審判長法  官  莊崑山
                                      法  官  陳明富
                                      法  官  林家聖
以上正本證明與原本無異。
如不服本裁定應於送達後5日內向本院提出再抗告狀。
中　　華　　民　　國　 111　　年　　6 　　月　　16　　日
                                      書記官  王秋淑